【裁判字號】    89,易,188
【裁判日期】    890222
【裁判案由】    贓物
【裁判全文】
臺灣屏東地方法院刑事判決                          八十九年度易字第一八八號
    公訴人  臺灣屏東地方法院檢察署檢察官
    被  告  甲○○○
右列被告因贓物案件，經檢察官聲請簡易判決處刑（八十八年度偵字第七三七九號）
，本院改依通常程序審理，判決如左：
     主  文
甲○○○故買贓物，科罰金壹仟元，如易服勞役，以佰元折算壹日。
扣案鑰匙壹支沒收之。
     事  實
一、甲○○○於民國八十八年九月間，明知姓名年籍不詳之陌生成年男子所持有未懸
    掛車牌之機車（該機車係乙○○所有，車號為○九九─二六○四號，於八十年八
    月二十三日二十一時許（起訴書誤載為八十八年八月二十三日），在高雄市三民
    區○○○路全錄補習班前失竊）係來源不明贓物，竟基於故買贓物之故意，在屏
    東縣恆春鎮○○路，以新台幣（下同）六百元之價格，向前開男子購買該機車，
    嗣於八十八年十一月四日十四時四十分許，在屏東縣恆春鎮○○路與恆南路一巷
    口前為警查獲，扣得陳董珠所有供騎乘前開機車所用之鑰匙一支（該鑰匙係前揭
    男子交付予甲○○○，可發動該機車）。
二、案經屏東縣警察局恆春分局報告臺灣屏東地方法院檢察署檢察官偵查起訴。
     理  由
一、訊據被告甲○○○固坦認於上開時地以六百元購得前揭機車之事實，惟矢口否認
    有故買贓物犯行，辯稱：前開機車已老舊，其不知該機車係贓車云云；經查，前
    開機車，係乙○○所有，車號為○九九─二六○四號，於八十年八月二十三日二
    十一時許，在高雄市三民區○○○路全錄補習班前失竊，現價值約二千元等情，
    業據證人白征伯（受乙○○之託領回該機車）於警訊中證述在卷（見八十八年十
    一月四日警訊筆錄、同年月五日偵訊筆錄），並有贓物認領保管單、車輛尋獲通
    報單、車輛竊盜、車牌失竊資料個別查詢報表─查詢車輛認可資料可考（起訴書
    誤載該車失竊時間為八十八年八月二十三日）。次查，被告與前開男子並不相識
    ，該人亦未提供任何車籍資料、行照，該機車亦無車牌，被告以六百元向該男子
    購買上揭機車乙節，亦據被告於警偵訊中供承在卷（見八十八年十一月四日警訊
    筆錄、同日偵訊筆錄），衡諸被告與前開男子素不相識，該人亦未曾提供車籍資
    料，該車亦無車牌，被告主觀上對該車之來源應有懷疑，而知該車係來源不明之
    贓車，其前開所辯顯係卸責之詞，不足為憑。綜上所述，事證明確，被告犯行堪
    以認定。
二、核被告甲○○○所為，係犯刑法第三百四十九條第二項故買贓物罪。爰審酌被告
    並無前科，素行良好，有臺灣高等法院被告全國前案紀錄表可考，其故買贓物之
    犯罪動機、目的、手段，前開機車價值甚低，其行為所生危害輕微，犯後否認犯
    行等一切情狀，量處如主文所示之罰金刑，並諭知如易服勞役之折算標準。至檢
    察官求處被告有期徒刑六月，緩刑二年；惟被告未有前科，本件犯罪情節非重，
    檢察官前開求刑尚有未當，併此敘明。
三、扣案鑰匙一支，係被告甲○○○所有犯罪所得之物，爰依刑法第三十八條第一項
    第二款之規定，宣告沒收之。
據上論斷，應依刑事訴訟法第二百九十九條第一項前段，刑法第三百四十九條第二項
、第四十二條第二項、第三十八條第一項第二款，罰金罰鍰提高標準條例第一條前段
、第二條，判決如主文。
本案經檢察官潘國威到庭執行職務
中      華      民      國    八十九    年      二      月    二十二    日
                                   臺灣屏東地方法院刑事第二庭
                                         法  官  林麗玉
右正本證明與原本無異。
對於本判決如有不服應於收受送達後十日內向本院提出上訴書狀上訴於台灣高等法院
高雄分院並按他造當事人之人數附具繕本。
                                         書記官  徐水英
中      華      民      國    八十九    年      二      月    二十二    日
附錄本案論罪科刑法條全文：
刑法第三百四十九條
收受贓物者，處三年以下有期徒刑、拘役或五百元以下罰金。
搬運、寄藏、故買贓物或為牙保者，處五年以下有期徒刑、拘役或科或併科一千元以
下罰金。
因贓物變得之財物，以贓物論。


司法院資訊處製作；財團法人民間司法改革基金會備份。
